【裁判字號】    92,易,231
【裁判日期】    921208
【裁判案由】    竊盜
【裁判全文】
臺灣宜蘭地方法院刑事判決                          九十二年度易字第二三一號
    公  訴  人  臺灣宜蘭地方法院檢察署檢察官
    被      告  甲○○
    右  一  人  李秋銘律師
    選任辯護人  黃金亮律師
    被      告  丁○○
    選任辯護人  簡坤山
右列被告等因竊盜案件，經檢察官提起公訴 (九十一年度偵字第二二四九號），本院
判決如左：
    主  文
甲○○連續竊盜，處有期徒刑肆月，如易科罰金以參佰元折算壹日。
張家楨無罪。
  事  實
一、甲○○明知其於民國九十一年一月二十五日已經放棄未設立登記之「鈞樺貿易有
    限公司宜蘭分公司」（以下簡稱「鈞樺公司」）股東身分與股東共有物品之權利
    ，竟基於意圖為自己不法所有之概括犯意，於九十一年八月初某日及同年及八月
    十七日下午二時十五分許，連續前往位於宜蘭縣壯圍鄉○○村○○路十之八號之
    工廠，趁股東丙○○、庚○○及戊○○疏於看管之際，徒手開啟鐵捲門進入工廠
    內，竊取如附表所示之冷凍機組等器材。嗣於九十一年八月十七日下午二時四十
    五分許，甲○○為竊取冷凍機組而僱用不知情之張家楨及不詳姓名人士二名在上
    址拆卸部分機具之際，為戊○○發現，而查獲上情。
二、案經宜蘭縣警察局礁溪分局報請臺灣宜蘭地方法院檢察署檢察官偵查起訴。
    理  由
甲、有罪部分：
一、訊據被告甲○○矢口否認有何竊盜犯行，辯稱：伊確實曾於九十一年八月初某日
    及九十一年八月十七日下午二時許，僱用不知情之友人張家楨連續二次前往宜蘭
    縣壯圍鄉○○路十之八號「鈞樺公司」工廠，將未上鎖之鐵捲門拉上而進入徒手
    拆卸搬運如附表所示之冷凍機組器材，但是因為該公司臺北老闆即債權人己○○
    在九十一年七、八月曾打電話給伊，要伊將該等冷凍器材整理出售，以償還對於
    己○○之債務，伊才前往拆卸，伊拆卸搬運冷凍機組器材時有告訴股東丙○○，
    丙○○亦同意變賣該等器材，伊不知道丙○○有無通知其他股東；伊於九十一年
    一月二十二日曾在宜蘭參加股東會議，當日協議書上的簽名是伊親自所簽，也有
    看到協議書的內容載明九十一年一月二十五日開會時未到者放棄股東權利，但九
    十一年一月二十五日伊有其他工作，其他股東有說如果人員找齊的話，會再通知
    伊，並說如果台北老闆己○○有空的話才會開會，伊當日未收到通知，以為不用
    開會，所以未到場參加會議，事實上伊並未放棄股東權利，伊主觀上認為自己仍
    為鈞樺公司股東，前往拆卸機組並無為自己不法所有之意圖；伊連續二次前往拆
    卸搬運冷凍機組器材，主觀上是要處理後交付予己○○，並無為自己不法所有之
    意圖；另證人丙○○曾表示有拜託伊處理工廠內部物品，但後來價格不合所以沒
    有答應，故伊當初拆卸冷凍機組係著眼於物品之處理，並無為自己不法所有之意
    圖，如確有竊盜之犯意，應將拆卸機組加以隱匿，何以主動告知員警所拆卸之物
    品放置於被告張家楨處；證人己○○固於偵查中陳稱未委託伊與被告張家楨去拆
    卸機組，但己○○曾於案發前之九十一年八月十四日下午一時四十分二十九秒與
    同日晚間九時十二分三十五秒撥打電話給被告張家楨，再參諸被告張家楨於警詢
    中供稱：證人己○○於九十一年七、八月間曾打電話給渠，向渠說是臺北老闆冷
    凍庫需拆裝要賣給朋友等語，顯見伊拆卸冷凍庫並無為自己不法所有之意圖；又
    伊進入工廠拆卸機組並未破壞窗戶，亦未破壞鐵捲門鎖，證人戊○○亦表示鐵捲
    門並無被破壞之跡象，伊僅是單純打開鐵捲門進入工廠，並無毀越門扇竊盜之犯
    行云云。經查：
（一）「鈞樺公司」係設於臺北市○○區○○街一段一八三號一樓，由證人己○○之
      父陳智謀為負責人，經營蔬菜、生鮮魚、農產品、水產品之批發零售業，證人
      己○○亦為股東，此有公司基本資料查詢、台北市政府營利事業登記證及公司
      章程各一件附卷可稽。被告甲○○與證人戊○○、丙○○、庚○○四人合夥出
      資，擬設立「鈞樺公司宜蘭分公司」，但未進行分公司設立登記，嗣因積欠證
      人己○○債款，乃於九十一年一月二十二日召開股東會議，決議「於九十一年
      一月二十五日由臺北老闆（指證人己○○）召開股東會議，被告甲○○自行決
      定是否參加，未到者自行放棄所屬股東權益，股東會議後不得另行異議」，並
      由證人戊○○、庚○○及被告張家楨三人於股東會議協議事項上簽名，此有股
      東會議協議事項一紙附卷可稽，並據被告甲○○自承當日曾參與該次股東會議
      等語在卷，是被告甲○○應知悉九十一年一月二十五日欲再召開股東會議，而
      當日未到者，即表示放棄股東權利。雖證人戊○○於本院調查中證稱：「當時
      甲○○的手機換了，我們沒有辦法通知他，我們認為沒有辦法通知他，就是他
      放棄了他的權利」等語（見本院九十二年七月十一日訊問筆錄），但證人己○○於偵查中亦結證稱：「有電話通知股東甲○○也有碰到他，但他就是不來開
      會，一月二十二日後我有遇到甲○○七、八次，他均為表示異議」（見偵查卷
      第十四頁），則被告甲○○就其餘股東欲於九十一年一月二十五日將召開股東
      會議，如為到場表示放棄股東權益一節，無法諉為不知。是依其等協議事項內
      容觀之，被告甲○○於九十一年一月二十五日未參與股東會議即已喪失股東權
      益，除非得其他股東同意，自不得對於股東合夥共有之物品任意拆卸、搬移或
      處分。
（二）被告甲○○於九十一年八月初某日及九十一年八月十七日下午二時許，連續二
      次僱用被告張家楨一同前往宜蘭縣壯圍鄉○○村○○路十之八號工廠，將無人
      居住之工廠未上鎖鐵捲門拉起後，即進入拆卸如附表所示之冷凍機組，再將冷
      凍機組搬運至被張家楨舊宅與其親屬住處置放等情，業據被告甲○○、張家楨
      於警詢、偵查及本院調查、審理中均供承不諱，並經九十一年八月十七日發覺
      上情之目擊證人戊○○於偵查及本院調查、審理中均證述在卷，且有被竊之冷
      凍機組器材照片四張及其所提出之工廠物品遺失清單一紙存卷可稽。而被告甲○○及股東戊○○、丙○○、庚○○等人雖積欠鈞樺公司股東即證人己○○債
      款，然如附表所示之冷凍機組器材仍為被告甲○○及證人戊○○、丙○○與庚○○四人合夥出資購買，仍屬股東四人所共有，此據證人戊○○證述在卷（見
      本院九十二年七月三日訊問筆錄），故如附表所示之冷凍機組器材非屬被告甲○○單獨所有，被告甲○○於未徵得其餘股東同意之情形下，亦不得自行拆卸
      、搬移該冷凍機具器材。
（三）被告甲○○固辯稱：證人己○○曾於九十一年七、八月間打電話委託伊拆卸冷
      凍機組，並表示能否在同年九月前整理好，要寄給朋友，伊亦曾告知股東即證
      人丙○○要將鋸台拿去估價，但要先整理才能變賣，證人丙○○曾表示同意云
      云。然證人己○○於警詢中即陳稱：「我沒有委託這兩人（指被告甲○○、張
      家楨）去拆這些器具」（見警詢卷第四頁背面），並於偵查中證稱：「甲○○
      有說我沒有叫他拆」等語（見偵查卷第十四頁），雖證人己○○於本院調查中
      多次經合法傳喚均未到庭作證，然其於偵查中之證詞並無顯不可信之情況，仍
      具證據能力，足證其並未委託被告甲○○前往拆卸機組。而證人丙○○於本院
      調查中證稱：「九十一年六、七月份他（指被告甲○○）曾經口頭告訴過我，
      但是我認為還有積欠臺北的錢，所以我並沒有同意」（見本院九十二年七月三
      日訊問筆錄），再於本院審理中結證稱：「曾經拜託甲○○處理工廠內部的事
      情」、「己○○說他不想繼續經營，問我有沒有買主要買，甲○○還在從事這
      一行，我才問他看有沒有人需要」、「應該是在案發前一、二個月，當時甲○○說要幫我問問看」、「但是價格不合，所以我沒有同意他處理」、「當時我
      要他處理，是要他幫忙找買主變賣」、「他（指被告甲○○）說問問看而已，
      但是鋸台的部分，他有提出價額，認為太低，沒有同意」（見本院九十二年十
      一月二十四日審理筆錄），顯見證人丙○○雖曾找過被告甲○○協助找尋冷凍
      機組器材買家，但因價格不合，並未同意被告甲○○拆卸、搬移或處分該等機
      具器材。況被告甲○○於偵查中亦自承：證人己○○並未委任其拆卸機組，搬
      移機組亦未經過股東同意等語（見偵查卷第四十頁），堪信被告甲○○並非受
      證人己○○委任，亦未徵得其餘股東之同意，即自行任意拆卸、搬移如附表所
      示之機組，並將拆卸之機組置於其所僱用之被告張家楨舊宅及親屬家中。
（四）另證人己○○固曾於九十一年八月十四日下午一時四十分二十九秒許及同日晚
      間九時十二分三時五秒許以行動電話0000000000號與被告張家楨聯
      繫，此有行動電話通聯紀錄一件在卷可參，並據被告張家楨及證人己○○均供
      述在卷。然證人己○○就其撥打行動電話聯繫被告張家楨之原因於偵查中結證
      稱：「我確實有打電話給他（指被告張家楨）問他冷凍庫不見，我是先打甲○○問張家楨電話」、「事後我才知道冷凍庫被拆一半」（見偵查卷第十四頁）
      ，顯見證人己○○雖曾於事發前於九十一年八月十四日聯繫被告張家楨，但係
      證人丙○○發覺部分冷凍機組失竊之後告知證人己○○，證人己○○才與被告
      張家楨聯繫，證人己○○事先並未委託被告甲○○前往拆卸、搬移冷凍機組。
      而證人戊○○於本院調查中亦結證稱：「因為己○○告訴我們說，為何我們公
      司欠他錢，還要他把機器賣掉，己○○有說，他不需要如此，因為公司有欠他
      錢，所以東西本來就是他自己的，不需要透過被告甲○○整理變賣給他的朋友
      ，而且買主大家都可以找」等語（見本院九十二年七月三日訊問筆錄），且參
      諸被告甲○○積欠款項較多，此據證人丙○○證述在卷，堪信被告甲○○未徵
      得股東戊○○、庚○○、丙○○及債權人己○○之同意，即自行拆卸、搬運股
      東所共有之冷凍機組器材，應係出於為自己不法所有之主觀犯意甚明。
（五）至按刑法第三百二十一條第一項第二款所謂毀越門扇牆垣，係指毀損或超越及
      於越門扇牆垣而言，與用鑰匙開啟門入室者不同，司法院解釋所謂越進門扇牆
      垣，其越進二字亦應解為超越或踰越而進，非謂啟門入室即可為之越進，最高
      法院二十二年度上字第四五四號判決可資參照。查被告甲○○於前揭時地進入
      宜蘭縣壯圍鄉○○村○○路十之八號工廠行竊時，係利用鐵捲門未上鎖即徒手
      拉起而進入工廠一節，業據被告甲○○於本院調查、審理中供承在卷。證人戊○○雖於本院審理中結證稱：我們在九十一年一月二十五日之後就更換全部的
      鑰匙，所以甲○○沒有鑰匙，也就是說被竊盜時，被破壞的鎖是我們在九十一
      年一月二十五日更換過的鎖，鑰匙只有我們三個股東有，己○○也沒有」，但
      證人戊○○亦結證稱：「鐵捲門沒有被破壞，只有窗戶被破壞」、「如果窗戶
      被破壞，可以伸手進去從內打開鐵捲門」（見本院九十一年十一月二十四日審
      理筆錄）「我不能確定窗戶是被告甲○○破壞的，但是確定甲○○並沒有鐵捲
      門的鑰匙，而鐵捲門沒有被破壞的跡象」等語（見本院九十二年七月三日訊問
      筆錄），而證人即本案到現場處理之宜蘭縣警察局礁溪分局大福派出所員警辛○○於本院審理中結證稱：「那裡很偏僻，是在河堤旁邊，被竊現場沒有人居
      住」、「當時是依據被害人的指稱，說竊賊是破壞窗戶進入工廠，我沒有在現
      場，我也看不出來是新舊痕跡，這只是被害人的指訴而已」等語在卷（見本院
      九十二年十一月二十四日審理筆錄），再由卷存現場照片觀之，該工廠係以鐵
      捲門為門扇，一旦開啟即可進入，該鐵捲門並非屬門扇之外之其他安全設備，
      本件被告否認有破壞窗戶始入內打開鐵捲門之行為，此部份僅有被害人戊○○
      單方之指訴，自不得據為不利被告之認定，僅足認被告係拉開未上鎖鐵捲門直
      接進入，此與啟門入室無異，揆諸前揭說明，應僅為普通竊盜犯行，難以認係
      涉有毀越、踰越門扇或安全設備而竊盜之犯行。
    是綜上所述，被告甲○○所辯，顯係卸責之詞，不足採信，本件事證明確，被告
    犯行洵堪認定，應予依法論科。
二、被告甲○○所為，係犯刑法第三百二十條第一項普通竊盜罪，公訴意旨認應以刑
    法第三百二十一條第二款之踰越門扇竊盜罪，容有未洽，惟其起訴事實相同，爰
    依法變更起訴法條。其先後二次竊盜犯行間，時間緊接，所犯係構成要件相同之
    罪名，顯係基於概括犯意反覆為之，應依連續犯之規定，論以一罪，並依法加重
    其刑。爰審酌被告甲○○之素行，因公司債務糾紛而引致本件犯行，與其犯罪之
    手段、目的、所生危害等一切情狀，量處如主文所示之刑，並諭知易科罰金折算
    標準，以資懲儆。
乙、無罪部分：
一、公訴意旨略謂：被告張家楨與甲○○基於為自己不法所有之犯意聯絡，於九十一
    年八月初某日及同年八月十七日下午二時許，共同前往宜蘭縣壯圍鄉○○村○○
    路十之八號工廠內，以破壞工廠鐵門門鎖及窗戶之方式，進入該工廠內竊取如附
    表所示之冷凍機組器材，因認被告張家楨連續涉犯刑法第三百二十一條第一項第
    二款之加重竊盜罪嫌云云。
二、按犯罪事實應依證據認定之，無證據不得推定其犯罪事實，如不能證明被告犯罪
    者，應諭知無罪之判決，刑事訴訟法第一百五十四條、第三百零一條第一項分別
    定有明文，所謂認定犯罪事實之證據，係指足以認定被告確有犯罪行為之積極證
    據而言，苟未能發現相當證據，或證據不足為不利於被告事實之認定時，即應為
    有利於被告之認定，更不待何有利之證據，亦不能以推測或擬制之方法，以為裁
    判基礎，最高法院二十九年上字第三一○五號、四十年台上字第八六號、五十六
    年度台上字第八○七號判例意旨可資參照。
三、公訴人認被告張家楨涉嫌加重竊盜犯行，係以證人己○○、戊○○、丙○○、庚○○等人於警詢及偵查中之證詞、被告張家楨所有之行動電話00000000
    00通聯記錄、九十一年一月二十二日股東協議書、工廠物品遺失清單、及現場
    照片四張，以為論據。訊據被告張家楨固不否認曾於九十一年八月初某日及九十
    一年八月十七日下午二時許，與被告甲○○共同前往工廠拆卸搬運如附表所示之
    冷凍機組器材，後來並將所拆卸之物置於宜蘭線頭城鎮金面里二十八號舊宅外，
    及舅舅家中騎樓處，惟堅決否認有何加重竊盜犯行，辯稱：被告甲○○與伊為從
    小認識的朋友，鈞樺公司器材一直都是伊負責維修保養的，第一次是被告甲○○
    打電話給伊，說公司已經拆夥，要伊將冷凍器材搬走，並要伊估價，伊認為很正
    常，就把物品拆卸搬運，因被告甲○○表示為方便拆卸下來的機具讓大型吊車載
    送，而其家門口路太小，所以要求將拆卸下來的器具放置在伊舊家中，伊乃將冷
    凍機組放置在門外屋簷下（未有任何遮蔽），再將冷氣散熱水塔置於約三十公尺
    處之舅舅家中騎樓處；九十一年八月十七日第二次再到工廠時，因為另一股東戊○○到場與被告甲○○發生爭執，伊才知道他們公司股東間有糾紛；事實上伊是
    受僱前往工廠拆卸機組，與被告甲○○並無竊盜犯意之聯絡，另證人己○○曾於
    九十一年八月十四日撥打電話給伊，查詢冷凍機組拆卸及整理之估價，若證人己○○不知被告甲○○委託伊拆卸機組，何以於案發前打電話給伊？因被告甲○○
    表示其家中巷道太窄，吊車無法通行，故將機組放置於伊舊家，並無任何遮掩，
    與一般竊盜掩飾贓物犯行不同，伊不知鈞樺公司股東間之糾紛，僅是單純受僱拆
    卸機組，並無與被告甲○○共同竊盜等語。經查：被告張家楨與被告甲○○於九
    十一年八月初某日及九十一年八月十七日下午二時許，共同前往鈞樺公司前揭工
    廠拆卸如附表所示之冷凍機組器材，後來並將所拆卸之機組器材置於宜蘭縣頭城
    鎮金面里二十八號舊宅外等情，固據被告張家楨、甲○○均供承不諱，且有現場
    照片四張附卷可稽，但證人己○○於偵查中即證稱：冷凍庫當初是由張家楨裝置
    ，渠當時確實有撥打電話給甲○○，詢問張家楨之電話，問他冷凍庫為何不見等
    語（見偵查卷第十四頁），而證人戊○○於本院調查中亦結證稱：「我們公司的
    冷凍器材是由被告甲○○透過被告張家楨的公司買的，而維修也是被告張家楨負
    責的」等語（見本院九十二年七月十一日訊問筆錄），顯見冷凍器材平日之維修
    保養事宜，均由被告張家楨負責。而證人己○○於案發（即九十一年八月十七日
    ）前之九十一年八月十四日下午一時四分二十九秒及晚間九時十二分十五秒以其
    所有行動電話0000000000號行動電話撥打被告張家楨所有00000
    00000號行動電話與被告張家楨聯繫一節，亦有通聯記錄一份附卷可參，參
    諸證人丙○○前揭證詞，與被告張家楨於本院調查中陳稱：證人己○○問其冷凍
    庫之價錢與整理冷凍庫寄到南部之費用等語（見本院九十二年七月十一日訊問筆
    錄），則可知證人己○○於案發前係經由證人丙○○之告知，知悉被告甲○○所
    竊取之冷凍器材機組置於被告張家楨處，方撥打行動電話予被告張家楨詢問冷凍
    機組器材之現況。是被告張家楨因平日均負責機組器材維修保養，而受原為股東
    之被告甲○○之指示，並再接獲鈞樺公司分公司股東及債權人己○○之電話，其
    主觀上認知係受鈞樺公司及股東之託前往拆卸搬運機組，並無與被告甲○○有何
    不法犯意聯絡。另證人即本案發現人戊○○於本院調查時就發現情形亦結證稱：
    「（被告二人當時沒有交談），但是被告張家楨認為是我們內部的問題，要我與
    被告甲○○好好談，我就知會庚○○，由庚○○帶同員警到場，之後我們一起去
    大湖派出所備案」、「當時被張家楨還要我與被告甲○○好好談，他認為我們可
    能是財務上的問題」（以上見本院九十二年七月十一日訊問筆錄），並結證稱：
    「張家楨不知道我們股東內部的事情」（見本院九十一年十一月二十四日訊問筆
    錄）；證人即共同被告甲○○於本院審理中結證稱：「「當時算是我僱用被告張
    家楨，費用估計約一萬多元，他有跟我們老闆（己○○）講」、「之前本還說要
    放我家，但是我家道路較窄開不進去，考慮到以後臺北老闆要載回去，被告張家
    楨老家出入比較方便，才放他家」、「被告張家楨的電話是我給己○○的，這些
    東西要專業人士估價，我不知道價錢，所以我才把張家楨的電話給己○○，讓他
    自己與他聯繫」等語，顯見被告張家楨並不知悉鈞樺公司內部股東紛爭，故於案
    發時仍勸導證人戊○○與被告甲○○溝通，其拆卸搬運冷凍機組器材時主觀上應
    無為自己不法所有之竊盜犯意。又證人即前往案發現場之員警辛○○於本院審理
    中結證稱：「是被告自己告訴被竊機組存放的位置」等語，而證人即前往機組存
    放現場訪視拍照之員警乙○○於本院審理中結證稱：「水塔是在省道旁，二機組
    是放在巷子裡面的一個圍牆裡面，水塔與機組的距離約八十公尺」，核與被告甲○○、張家楨二人陳述冷凍機組置於被告張家楨之舊宅、水塔置於被張家楨之舅
    舅住處等語，及現場照片四張外圍景象不同等情相符；再由被告張家楨提供之照
    片觀之，被告甲○○住處較為隱密，周圍道路蜿蜒窄小，而置放拆卸後冷凍機組
    之被告張家楨舊家道路較為寬闊，置放水塔之被告張家楨舅舅住處旁即為寬闊幹
    道，此有現場照片十三張存卷可參，則如被告張家楨與被告甲○○共同竊取冷凍
    機組，何以不將所拆卸之物放置於被告甲○○較隱密之住處，反置放於被告張家
    楨舊家及其親屬臨道路旁住處外圍而不加遮掩？此與竊盜犯事後處理贓物之慣行
    有異。是尚難僅以被告張家楨與被告甲○○一同拆卸搬運機組，並於其舊宅或親
    屬家中存放拆卸之冷凍機組器材，即推論該機組器材係其與被告甲○○共同竊取
    。此外復查無被告張家楨有何其他竊盜之積極證據，揆諸前開說明，被告張家楨
    即屬不能證明其犯罪，爰為無罪之諭知。
據上論斷，應依刑事訴訟法第二百九十九條第一項前段、第三百條、第三百零一條第
一項，刑法第五十六條、第三百二十條第一項、第四十一條第一項，罰金罰鍰提高標
準條例第一條前段、第二條，判決如主文。
本案經檢察官郭欣怡到庭執行職務。
中    華    民    國      九十二    年      十二      月    八          日
                                        臺灣宜蘭地方法院刑事第三庭
                                            審判長法  官  林  惠  玲
                                                  法  官  辜  漢  忠
                    法  官  郭  顏  毓
右正本證明與原本無異。
如不服本判決應於送達後十日內向本院提出上訴狀（應附繕本）。
                                                  書記官  莊  淑  茹
中    華    民    國      九十二    年      十二      月    九          日
附錄本案論罪科刑法條全文：
刑法第三百二十條
(普通竊盜罪、竊佔罪)
意圖為自己或第三人不法之所有，而竊取他人之動產者，為竊盜罪，處五年以下有期
徒刑、拘役或五百元以下罰金。
意圖為自己或第三人不法之利益，而竊佔他人之不動產者，依前項之規定處斷。
前二項之未遂犯罰之。
附表：
      ┌───┬────────────────────┬──────┐
      │編  號│              名      稱                │  數    量  │
      ├───┼────────────────────┼──────┤
      │  一  │      日本原裝進口電動鋸台              │    一台    │
      ├───┼────────────────────┼──────┤
      │  二  │      冷凍庫壓縮機（美國型、法國型）    │    二台    │
      ├───┼────────────────────┼──────┤
      │  三  │      冷凍庫水冷冷卻水塔                │    一台    │
      ├───┼────────────────────┼──────┤
      │  四  │      平面工作台（白鐵）                │    一台    │
      ├───┼────────────────────┼──────┤
      │  五  │      推板車（白鐵）                    │    二台    │
      ├───┼────────────────────┼──────┤
      │  六  │      加工用小型菜刀                    │    二支    │
      ├───┼────────────────────┼──────┤
      │  七  │      塑膠袋封口機                      │    一台    │
      ├───┼────────────────────┼──────┤
      │  八  │      鉆板                              │    三個    │
      └───┴────────────────────┴──────┘


司法院資訊處製作；財團法人民間司法改革基金會備份。
